臺灣高等法院高雄分院刑事判決　　　　　　　　　　九十一年度上訴字第九七三號
　　上　訴　人　臺灣澎湖地方法院檢察署檢察官
　　上　訴　人　甲○○
　　即　被　告
　　指定辯護人　本院公設辯護人.
右上訴人等因被告重傷害案件，不服臺灣澎湖地方法院九十一年度訴字第一三號中華
民國九十一年五月二十一日第一審判決（起訴案號：臺灣澎湖地方法院檢察署九十一
年度偵字第五號），提起上訴，本院判決如左：
      主  文
上訴駁回。
      事  實
一、甲○○於民國九十年八月十日晚間八時許，與友人乙○、吳正文、呂布、蔡淑麗
    、吳珍貴等人，在澎湖縣馬公市重光里碼頭邊飲酒聊天，其間甲○○、乙○因細
    故發生爭執，乙○乃動手將甲○○推落碼頭，使甲○○掉落在離碼頭有一層樓高
    之海面上，乙○見狀，亦後悔自己莽撞，即跳入海中，欲拉甲○○上岸，惟甲○
    ○自行爬上附近漁船後，遂基於傷害之犯意，且其於客觀上，可預見持利器丟擲
    在海中載沈載浮之人，將有造成毀敗他人一目以上視能之可能，竟未予深思，先
    持船錨、魚鏢等物丟擲乙○，惟並未擊中，復以啤酒瓶丟擲乙○達四、五次，其
    中一支酒瓶擊中乙○左眼，致乙○受有左眼眼球撕裂傷、萎縮及左眼視能完全喪
    失，無法恢復之重傷害。
二、案經乙○訴由澎湖縣警察局馬公分局移送臺灣澎湖地方法院檢察署檢察官偵查起
    訴。
     理  由
一、訊據上訴人即被告甲○○對前述事實供承不諱，核與告訴人乙○所指訴情節相符
    ，並據證人呂布、蔡淑麗、吳正文結證屬實，復有財團法人長庚紀念醫院高雄分
    院函二紙、診斷及護理記錄一份、行政院衛生署澎湖醫院（下稱澎湖醫院）眼科
    門診病歷一份附卷可稽；而告訴人乙○因此次受傷，左眼視能已完全喪失，終身
    無法恢復功能，已達到毀敗一目視能之程度等情，亦有澎湖醫院（九一）澎醫社
    字第五二一號函在卷可佐，事證明確，被告之犯行堪以認定。
二、查被告甲○○與告訴人乙○係熟識之友人，並無夙怨，偶因細故起爭執，衡情並
    無致對方失明之故意，且對於在海中載沈載浮之人丟擲物品，實難以瞄準某特定
    部位，無論丟到頭部、臉部五官、肩頸部、或手臂等部位，均有可能，是以被告
    應係隨意持物品朝告訴人丟擲，並無刻意朝告訴人之眼睛丟擲，應認其僅係基於
    傷害之犯意之，卻因而導致重傷之加重結果，核被告甲○○所為，係犯刑法第二
    百七十七條第二項後段之傷害致重傷罪。公訴人認被告係犯同法第二百七十八條
    第一項之重傷害罪，尚有未洽，惟其社會基本事實相同，起訴法條應予變更。
三、原審因而適用刑法第二百七十七條第二項後段之規定，並審酌被告因遭告訴人推
    落海中，一時衝動，致有本件犯行，犯後亦坦承犯行，深具悔意，惟與告訴人達
    成民事和解後，遲未履行等一切情狀，量處有期徒刑三年四月，其認事用法，均
    無不合，量刑亦屬適當；被告上訴意旨，以原審量刑過重，公訴人上訴意旨，以
    被告所為係犯重傷害罪，一致指摘原判決不當，並無理由，應予駁回。
據上論結，應依刑事訴訟法第三百六十八條，判決如主文。
本案經檢察官陳國全到庭執行職務。
中    華    民    國      九十一      年      七      月   卅一   日
                              臺灣高等法院高雄分院刑事第七庭
                                  審判長法官  李春昌
                                        法官  莊飛宗
                                        法官  黃憲文
右正本證明與原本無異。
如不服本判決應於收受本判決後十日內向本院提出上訴書狀，其未述上訴理由者，
並得於提起上訴後十日內向本院補提理由書狀（均須按他造當事人之人數附繕本)「
切勿逕送上級法院」。
                                      書記官  黃英彥
中    華    民    國      九十一      年      八      月     一   日
附錄論罪法條：
刑法第二百七十七條：
傷害人之身體或健康者，處三年以下有期徒刑、拘役或一千元以下罰金。
犯前項之罪、因而致人於死者，處無期徒刑或七年以上有期徒刑，致重傷者，處三年
以上十年以下有期徒刑。
